臺灣臺中地方法院臺中簡易庭小額民事判決
110年度中小字第4744號
原      告  賴秀珍  
訴訟代理人  鄭友倫  
被      告  羅弘昇  

上列當事人間請求損害賠償事件，本院於民國111年3月15日言詞
辯論終結，判決如下：
主      文
被告應給付原告新臺幣26,174元，及自民國110年12月15日起至
清償日止，按週年利率百分之5計算之利息。
原告其餘之訴駁回。
訴訟費用新臺幣1,000元由被告負擔新臺幣450元，餘由原告負擔
。
本判決原告勝訴部分得假執行。
    事實及理由
壹、程序事項
    被告經合法通知，未於言詞辯論期日到場，核無民事訴訟法
    第386條所列各款情形，爰依原告之聲請，由其一造辯論而
    為判決。
貳、實體事項
一、原告主張：被告於民國110年9月13日飲用酒類後，其吐氣所
    含酒精濃度已達每公升0.15毫克以上，竟仍駕駛車牌號碼00
    0-0000號自小客車（下稱肇事車輛）上路，嗣於同日17時許
    ，沿臺中市大里區中興路1段外側車道由南往北方向行駛，
    行經中興路1段255號前時，疏未注意車前狀況，且因酒後駕
    車而失控向右偏駛，不慎撞擊伊所有停放於路邊之車牌號碼
    000-0000號自小客車（下稱系爭車輛），系爭車輛因而毀損
    。被告因過失撞毀系爭車輛，伊自得依侵權行為之法律關係
    ，請求被告賠償如下之損害：㈠系爭車輛修復費用新臺幣（
    下同）30,440元（含零件費用4,740元、工資費用25,700元
    ）、㈡租車之代步費用30,000元，並聲明：被告應給付原告6
    0,440元，及自起訴狀繕本送達翌日起至清償日止，按週年
    利率百分之5計算之利息。
二、被告未於言詞辯論期日到場，亦未提出書狀作任何聲明或陳
    述。
三、得心證之理由
  ㈠原告主張之上開事實，業據提出與其所述相符之臺中市政府
    警察局道路交通事故當事人登記聯單、當事人住址資料申請
    書、協益汽車修配廠估價單、承鑫國際租賃有限公司統一發
    票為證（本院卷第19-27頁），並有臺中市政府警察局道路
    交通事故現場圖、道路交通事故調查報告表㈠、㈡、當事人酒
    精測定紀錄表、舉發違反道路交通管理事件通知單、補充資
    料表、初步分析研判表、現場照片在卷足參（本院卷第51-5
    7頁、第83頁、第87-140頁）；被告就原告主張之上開事實
    ，已於相當時期受合法通知，而於言詞辯論期日不到場，亦
    未提出任何準備書狀爭執，依民事訴訟法第280條第3項準用
    同條第1項之規定，視同自認，堪信原告上開主張為真。
　㈡按因故意或過失，不法侵害他人之權利者，負損害賠償責任
    ；汽車、機車或其他非依軌道行駛之動力車輛，在使用中加
    損害於他人者，駕駛人應賠償因此所受之損害；汽車行駛時
    ，駕駛人應注意車前狀況，並隨時採取必要之安全措施；汽
    車駕駛人飲用酒類或其他類似物後其吐氣所含酒精濃度達每
    公升0.15毫克或血液中酒精濃度達百分之0.03以上者，不得
    駕車，民法第184條第1項前段、第191條之2前段、道路交通
    安全規則第94條第3項前段、第114條第2項分別定有明文。
    本件被告駕駛肇事車輛行經上開路段前，本應注意吐氣所含
    酒精濃度已達每公升0.15毫克以上，不得駕車，且於行駛時
    應注意車前狀況，並隨時採取必要之安全措施，且吐氣所含
    酒精濃度達每公升0.15毫克以上不得駕車，而依當時情形並
    無不能注意之情事，竟疏未注意及此，致撞擊系爭車輛，顯
    見被告就本件事故之發生確有過失甚明，且該過失行為與系
    爭車輛之損害間具有相當因果關係，依上開規定，被告自應
    負過失侵權行為損害賠償之責。茲就原告得請求賠償之金額
    ，分述如下：
　⒈系爭車輛修復費用30,440元部分　　　
　⑴按不法毀損他人之物者，被害人得請求賠償其物因毀損所減
    少之價額，民法第196條定有明文。所謂因毀損減少之價額
    ，得以修復費用為估定之標準，但以必要者為限，例如修理
    材料以新品換舊品應予折舊（最高法院77年度第9次民事庭
    會議決議意旨參照）。原告主張系爭車輛因本件事故受損，
    因而支出修復費用30,440元（含零件費用4,740元、工資費
    用25,700元）等節，業據提出前開協益汽車修配廠估價單為
    證（本院卷第25頁）。惟原告請求系爭車輛之零件費用，既
    係以新零件更換被損害之舊零件，揆諸前揭說明，自應扣除
    零件折舊部分，始屬必要修復費用。
　⑵又依行政院所頒「固定資產耐用年數表」及「固定資產折舊
    率表」之規定，非運輸業客車耐用年數為5年，依定率遞減
    法每年折舊1,000之369，其最後1年之折舊額，加歷年折舊
    累計額，其總和不得超過該資產成本原額10分之9，故已逾
    耐用年數之自小客車仍有相當於新品資產成本百分之10之殘
    值。查系爭車輛係於94年3月出廠，有公路監理電子閘門車
    號查詢汽車車籍在卷足參（本院卷第37頁），堪認系爭車輛
    自出廠至本件事故即110年9月13日發生時，實際使用期間已
    逾5年折舊年數，則扣除折舊後之零件費用應為474元（計算
    式：4,740×1/10＝474），復加計不生折舊問題之工資費用25
    ,700元，共計系爭車輛之修復費用為26,174元（計算式：47
    4＋25,700＝26,174），故原告請求被告給付系爭車輛之修復
    費用26,174元，實屬有據，逾此範圍之請求，應屬無據。
　⒉租車代步費用30,000元部分
　　原告主張系爭車輛為其配偶上班代步使用，故其配偶於修車
    期間需另行租車，因而支出租車代步費用30,000元云云，固
    據提出上開承鑫國際租賃有限公司統一發票為證（本院卷第
    27頁）。惟原告既主張支出租車費用者係其配偶，而非其本
    人等語，足見原告並未因被告上開過失侵權行為受有支出租
    車費用之損害，則原告請求被告賠償此部分租車代步費用之
    損失30,000元，應屬無據。
　㈢末按給付無確定期限者，債務人於債權人得請求給付時，經
    其催告而未為給付，自受催告時起，負遲延責任。其經債權
    人起訴而送達訴狀，或依督促程序送達支付命令，或為其他
    相類之行為者，與催告有同一之效力；又遲延之債務，以支
    付金錢為標的者，債權人得請求依法定利率計算之遲延利息
    。但約定利率較高者，仍從其約定利率；應付利息之債務，
    其利率未經約定，亦無法律可據者，週年利率為百分之5，
    民法第229條第2項、第233條第1項及第203條分別定有明文
    。本件原告對被告之侵權行為損害賠償債權，核屬無確定期
    限之給付，自應經原告之催告而未為給付，被告始負遲延責
    任。準此，原告請求被告給付自起訴狀繕本送達翌日即110
    年12月15日起（送達證書見本院卷第43頁、第45頁）至清償
    日止，按週年利率百分之5計算之利息，洵屬有據，應予准
    許。
四、綜上所述，原告依侵權行為之法律關係，請求被告給付26,1
    74元，及自110年12月15日起至清償日止，按週年利率百分
    之5計算之利息，為有理由，應予准許，逾此範圍之請求，
    為無理由，應予駁回。　　　
五、本判決原告勝訴部分，係適用小額訴訟程序所為被告敗訴之
    判決，依民事訴訟法第436條之20規定，應依職權宣告假執
    行；併依同法第436條之19規定，確定其訴訟費用額為1,000
    元。
六、訴訟費用負擔之依據：民事訴訟法第79條。
中　　華　　民　　國　　111 　年　　3 　　月　　31　　日
                  臺灣臺中地方法院臺中簡易庭
                                  法　官　傅可晴
以上為正本係照原本作成。
如不服本判決，應於送達後廿日內，以判決違背法令為理由，向
本院提出上訴狀並表明上訴理由 (上訴理由應表明一、原判決所
違背之法令及其具體內容；二、依訴訟資料可認為原判決有違背
法令之具體事實) ，如於本判決宣示後送達前提起上訴者，應於
判決送達後廿日內補提上訴理由書（須附繕本）。
中　　華　　民　　國　　111 　年　　4 　　月　　1 　　日
                                  書記官  錢  燕